【裁判字號】    98,易,72
【裁判日期】    980512
【裁判案由】    竊盜等
【裁判全文】
臺灣臺東地方法院刑事判決               98年度易字第72號
公  訴  人  臺灣臺東地方法院檢察署檢察官
被      告  乙○○
                    3樓
                    (現另案於臺灣泰源技能訓練所執行中)
上列被告因竊盜等案件，經檢察官提起公訴(98年度偵字第331、
332、333、334、335、336、337號) ，本院依簡式審判程序審理
判決如下：
    主  文
乙○○施用第二級毒品，累犯，處有期徒刑肆月; 又持有第一級
毒品，累犯，處有期徒刑月，扣案之海洛因壹小包 (毛重零點
壹玖公克) 沒收銷燬之; 又犯如附表一、二所示之罪，均累犯，
各處如附表一、二所示之刑。應執行有期徒刑年，扣案之海洛
因壹小包 (毛重零點壹玖公克)沒收銷燬之。
    犯罪事實及理由
一、犯罪事實：
(一)乙○○前於民國88年間因竊盜案件，因臺灣板橋地方法院以
    88年度簡上字第128號判決判處有期徒刑9月確定，又於89年
    間因違反毒品危害防制條例案件，經臺灣板橋地方法院以89
    年度重簡字第1043號判決判處有期徒刑5月確定，上開2罪嗣
    經定應執行刑為有期徒刑1年，於90年4月19日縮刑期滿執行
    完畢。復於90年間因施用毒品案件，經臺灣板橋地方法院以
    91 年度毒聲字第493號裁定令入戒治處所施以強制戒治，於
    92 年1月28日停止處分出所，再於90年間因竊盜案件，經臺
    灣板橋地方法院以90年度易字第2719號判決判處有期徒刑7
    月確定，又於91年間因施用毒品及竊盜案件，經臺灣板橋地
    方法院以91年度重簡字第411號及91年度易字第1027號判決
    ，分別判處有期徒刑6月及10月確定，復於92年間因偽造文
    書等案件，經臺灣板橋地方法院以92年度訴字第183號判決
    判處有期徒刑3月及4月，應執行有期徒刑6月確定，上開四
    罪嗣經定應執行刑為有期徒刑2年4月，而於93年11月9日假
    釋出監，嗣因撤銷假釋接續執行殘刑4月又24日，而於94年
    10月25日縮刑期滿執行完畢在案。詎其仍不知悔改，而為下
    列犯行：
 (1)其於前開案件判決後5年內仍不知悔悟，竟另基於施用第第二
   級毒品甲基安非他命之犯意，於96年7月30日晚上 9時許，在
   其位於臺北縣林口鄉○○村○○○街17號3樓之住處，以甲基
   安非他命置放於玻璃球吸食器內燒烤吸食煙霧之方式 ，非法
   施用第二級毒品甲基安非他命1次。復基於持有第一級毒品海
   洛因之犯意，於96年7月31日凌晨 1時20分許，在桃園縣桃園
   市○○街47號前，非法持有第一級毒品海洛因1小包  (毛重0
   .19 公克)，並放置於褲內口袋，經警發現其形跡可疑而予盤
   查，乙○○從褲內口袋取出身份證件欲供核對時 ，上開海洛
   因1小包不慎從其口袋掉落而為警當場查扣，並經警徵得其同
   意採尿送臺灣檢驗科技股份有限公司之結果 ，呈甲基安非他
   命陽性反應，始查知上情。
 (2)乙○○又分別基於意圖為自己不法所有之犯意 ，先後於附表
   一所示之時間 、地點，分別以附表一所示之方式竊取如附表
   一所示汽車共5台 (均詳如附表一所示)。嗣於96年7月26日上
   午 10時41分，乙○○駕駛上開懸掛Z2－1488號車牌之贓車行
   經臺北縣新莊市○○○道時 ，不慎與庚○○、卯○○駕駛之
   自小客車發生擦撞，經員警到場處理，始查悉上情。
 (3)乙○○復分別基於意圖為自己不法所有之犯意 ，先後於附表
   二所示之時間、地點，分別徒手竊取如附表二所示汽車共6台
   (均詳如附表二所示) 供己代步使用，並於駕駛贓車數日後予
   以棄置。嗣因員警在遭棄之贓車內 ，採集車內遺留煙蒂或礦
   泉水瓶口之檢體，經送內政部警政署刑事警察局以DNA型別鑑
   驗結果，發現該型別與乙○○之DNA－STR相符 ，始查悉上情
   。
(二)案經臺北縣政府警察局、臺北縣政府警察局新莊分局、樹林
    分局、三重分局、蘆洲分局分別報由臺灣板橋地方法院檢察
    署呈請臺灣高等法院檢察署檢察長令轉暨桃園縣政府警察局
    、桃園縣政府大園分局分別報由臺灣桃園地方法院檢察署呈
    請臺灣高等法院檢察署檢察長令轉臺灣屏東地方法院檢察署
    再令轉臺灣臺東地方法院檢察署檢察官偵查起訴。
二、理由：
(一)本件被告乙○○所犯係死刑、無期徒刑、最輕本刑為 3年以
    上有期徒刑以外之罪，被告於準備程序中就被訴事實為有罪
    之陳述，經告知簡式審判程序之旨，並聽取公訴人及被告之
    意見後，本院合議庭認為適宜而依刑事訴訟法第273條之1第
    1項規定 ，裁定由受命法官獨任進行簡式審判程序，且依同
    法第273條之2、第159條第2項之規定，不適用傳聞法則有關
    限制證據能力之相關規定，合先敘明。
(二)據以論罪之證據名稱：
    1.有關施用第二級毒品罪部分：
      (1)被告乙○○於偵訊及本院審理時自白上揭犯行。
      (2)桃園縣政府警察局被採尿人尿液暨毒品真實姓名與編號
        對照表、臺灣檢驗科技股份有限公司濫用藥物尿液檢驗
        報告各1份。
      (3)臺灣臺東地方法院檢察署刑案資料查註紀錄表、臺灣高
        等法院被告前案紀錄表各1份。
    2.持有第一級毒品部分:
      (1)被告乙○○於警詢、偵訊及本院審理時自白上揭犯行。
      (2)桃園縣政府警察局搜索扣押筆錄、扣押物品目錄表、臺
        灣檢驗科技股份有限公司濫用藥物檢驗報告各 1份、扣
        押物品照片2幀。
      (3)扣案之海洛因1小包(毛重0.19公克) 。
    3.有關竊盜罪部分：
      (1)被告乙○○於本院審理時自白上揭犯行。
      (2)證人即被害人丑○○、辛○○、癸○○、戊○○、寅○
        ○、崔國樑於警詢，丁○○、子○○、己○○、丙○○
        、壬○○於警詢及偵訊中之證詞。
      (3)證人即同案被告蕭志輝、蔡志民、沈宗勳、陳正祥、周
        建達於警詢及偵訊時之證詞，證人庚○○、卯○○、蕭
        國星、劉盈君於警詢時之證詞。
      (4)刑案現場照片50幀及遭竊汽車照片 7幀、贓物認領保管
        單11張、車號查詢汽車車籍 1紙、車籍查詢基本資料詳
        細畫面 2紙、內政部警政署刑事警察局鑑驗書5份(96年
        (96年4月2日刑醫字第0960035164號、96年5月28日刑醫
        字第0960068619號、96年9月9日刑醫字第0960126647號
        、96年10月1日刑醫字第0960135438號、97年1月21日刑
        醫字第0960183056號) 、臺北縣政府警察局刑事警察大
        隊搜索扣押筆錄、扣押物品目錄各2份、刑案現場圖1紙
        。
     4.綜上各節相互佐證 ，被告自白核與事實相符，應堪採信
       本件事證明確，被告犯行均堪以認定，各應依法論科。
(三)論罪量刑之理由：
    1.按海洛因及甲基安非他命分別為毒品危害防制條例第 2條
      第2項第1款、第 2款所明定之第一級毒品及第二級毒品，
      不得持有、施用。是核被告乙○○就犯罪事實 (一) 、(1)
      所為，係犯毒品危害防制條例第10條第 2項之施用第二級
      毒品罪及同法第11條第 1項之持有第一級毒品罪。被告為
      供已施用而於施用前持有第二級毒品之低度行為，為其施
      用之高度行為所吸收，不另論罪。又被告持有之第一級毒
      品海洛因，毛重為0.19公克，未逾行政院定頒之「轉讓持
      有毒品加重其刑之數量標準」第2條第1項第 1款規定持有
      第一級毒品淨重 5公克以上之標準，自無毒品危害防制條
      例第11條第4項加重其刑之適用，併予敘明 ；就犯罪事實
      (一)、(2)及犯罪事實 (一)、(3)所為，均係犯刑法第320條
      第 1項普通竊盜罪。被告上開所犯施用第二級毒品罪、持
      有第一級毒品罪及普通竊盜罪之犯行，犯意各別，行為互
      殊，應予分論併罰。
    2.被告有如犯罪事實欄所載論罪科刑執行情形，有卷附臺灣
      高等法院被告前案紀錄表 1份可按，其受有期徒刑執行完
      畢後 5年以內再故意犯本案法定刑為有期徒刑之罪，均為
      累犯，皆應依刑法第47條第1項規定各加重其刑。
    3.爰審酌被告前經強制戒治之執行，猶因施用甲基安非他命
      再犯本罪，顯未衷心悛悔，漠視法令之禁制，恣意濫用藥
      品；又被告正值青壯，不知努力工作以獲取正當報酬，以
      竊盜之手段獲取汽車供己代步，危害社會治安，惟念其施
      用甲基安非他命所生危害實以自戕健康為主，於他人尚無
      明顯重大危害，又其犯竊盜罪之目的、所生損害，及其犯
      罪後均坦承犯行，態度尚佳等一切情狀，分別量處如主文
      所示之宣告刑，並定其應執行之刑。另被告為附表二編號
      1至 4部分竊盜犯行之犯罪時間於96年4月24日以前，合於
      中華民國96年罪犯減刑條例第2條第1項規定之基準日之前
      ，所宣告之刑又未逾有期徒刑 1年6月，不在該條例第3條
      第1項第15款所定排除減刑之列，應依該條例第 2條第1項
      第 3款之規定，減其宣告刑2分之1，並與其餘不應減刑之
      其他犯罪所示之刑，定其應執行之刑。
    4.扣案之第一級毒品海洛因1小包 (毛重0.19公克)，係屬毒
      品危害防制條例第2條第2項第 1款所定之第一級毒品，因
      外袋包裝與其內之海洛因粉末難以完全析離，俱視為一體
      ，不問屬於犯人與否，應依毒品危害防制條例第18條第 1
      項前段之規定，均宣告沒收銷燬之。而鑑驗耗損之海洛因
      ，既已滅失，爰不另行諭知沒收銷燬，又被告用以施用第
      二級毒品甲基安非他命之玻璃球，衡情應已滅失，故不為
      沒收之宣告。至於被告於附表一編號1至4及附表二竊盜時
      所用之自備鑰匙各 1把，為被告所有供其竊盜所用之物，
      但已丟棄乙情，業據被告陳明在卷，其既未扣案，且非違
      禁物，沒收與否亦對於預防犯罪及公共利益或公共安全之
      維護，並無絕對影響，為免將來執行困難，爰不另為沒收
      之諭知，附此敘明。
三、應適用之法條：依刑事訴訟法第273條之1第1項、第299條第
    1項前段、第310條之2、第454條，毒品危害防制條例第10條
    第2項、第11條第1項、第18條第1項前段，刑法第 11條、第
    320條第1項、第47條第1項、第51條第 5款，刑法施行法第1
    條之1第1項、第 2項前段，中華民國九十六年罪犯減刑條例
    第2條第1項第3款、第7條、第11條，判決如主文。
本案經檢察官甲○○到庭執行職務。
中    華    民    國    98    年    5    月     12    日
                  刑事第二庭    法  官  蔡慧雯
以上正本證明與原本無異。
如不服本判決應於收受送達後10日內向本院提出上訴書狀，並應
敘述具體理由；其未敘述上訴理由者，應於上訴期間屆滿後20日
內向本院補提理由書（均須按他造當事人之人數附繕本）。「切
勿逕送上級法院」。告訴人或被害人對於本判決如有不服，請書
具不服之理由狀，請求檢察官上訴者，其上訴期間之計算係以檢
察官收受判決正本之日期為準。
                                 書記官  林慧芬
中    華    民    國    98    年    5     月    12    日
附錄論罪科刑法條全文：
中華民國刑法第320條
意圖為自己或第三人不法之所有，而竊取他人之動產者，為竊盜
罪，處5年以下有期徒刑、拘役或5百元以下罰金。
意圖為自己或第三人不法之利益，而竊佔他人之不動產者，依前
項之規定
處斷。
前二項之未遂犯罰之。
毒品危害防制條例第10條
施用第一級毒品者，處6月以上5年以下有期徒刑。
施用第二級毒品者，處3年以下有期徒刑。
毒品危害防制條例第11條
持有第一級毒品者，處3年以下有期徒刑、拘役或新臺幣5萬元以
下罰金。
持有第二級毒品者，處2年以下有期徒刑、拘役或新臺幣3萬元以
下罰金。
持有專供製造或施用第一、二級毒品之器具者，處1年以下有期
徒刑、拘役或新臺幣1萬元以下罰金。
持有毒品達一定數量者，加重其刑至二分之一，其標準由行政院
定之。
附表一：
┌─┬───┬─────┬───┬────┬─────┬───┬─────┐
│  │犯罪時│犯罪地點  │被害人│犯罪方法│竊得財物及│所犯法│罪名及宣告│
│  │間    │          │      │        │價值（新臺│條    │刑        │
│  │      │          │      │        │幣）      │      │          │
├─┼───┼─────┼───┼────┼─────┼───┼─────┤
│1 │96年 6│臺北縣林口│丁○○│以自備汽│車牌號碼2D│刑法第│乙○○竊盜│
│  │月28日│鄉○○路  │      │車鑰匙竊│－1216號自│ 320條│，累犯，處│
│  │凌晨 1│120號前   │      │取。    │小客車（其│第 1項│有期徒刑伍│
│  │時41分│          │      │        │後丟棄車體│普通竊│月。      │
│  │      │          │      │        │，留用2D－│盜罪。│          │
│  │      │          │      │        │1216車牌 2│      │          │
│  │      │          │      │        │面）。    │      │          │
├─┼───┼─────┼───┼────┼─────┼───┼─────┤
│2 │96年 6│桃園縣大園│子○○│以自備汽│車牌號碼44│刑法第│乙○○竊盜│
│  │月29日│鄉竹圍村海│      │車鑰匙竊│65－HF自小│ 320條│，累犯，處│
│  │上午 8│方路25之3 │      │取。    │客車（其後│第 1項│有期徒刑伍│
│  │時許  │號前      │      │        │丟棄原懸掛│普通竊│月。      │
│  │      │          │      │        │之 2面4465│盜罪  │          │
│  │      │          │      │        │－HF車牌，│      │          │
│  │      │          │      │        │改懸掛2D－│      │          │
│  │      │          │      │        │1216號車牌│      │          │
│  │      │          │      │        │；被告並將│      │          │
│  │      │          │      │        │所竊車輛開│      │          │
│  │      │          │      │        │至桃園縣龜│      │          │
│  │      │          │      │        │山鄉文化一│      │          │
│  │      │          │      │        │路248之5號│      │          │
│  │      │          │      │        │蕭志輝經營│      │          │
│  │      │          │      │        │之汽車修配│      │          │
│  │      │          │      │        │廠，供拆解│      │          │
│  │      │          │      │        │該車零件變│      │          │
│  │      │          │      │        │賣）。    │      │          │
├─┼───┼─────┼───┼────┼─────┼───┼─────┤
│3 │96年 7│臺北縣泰山│丑○○│以自備汽│車牌號碼76│刑法第│乙○○竊盜│
│  │月 4日│鄉○○街57│      │車鑰匙竊│10－FK號自│320條 │，累犯，處│
│  │上午10│巷37弄2號1│      │取。    │小客車（被│第1項 │有期徒刑伍│
│  │時許  │樓前      │      │        │告於得手後│普通竊│月。      │
│  │      │          │      │        │將所竊車輛│盜罪  │          │
│  │      │          │      │        │開至桃園縣│      │          │
│  │      │          │      │        │龜山鄉文化│      │          │
│  │      │          │      │        │一路248 之│      │          │
│  │      │          │      │        │ 5號蕭志輝│      │          │
│  │      │          │      │        │經營之汽車│      │          │
│  │      │          │      │        │修配廠，供│      │          │
│  │      │          │      │        │拆解零件變│      │          │
│  │      │          │      │        │賣）。    │      │          │
├─┼───┼─────┼───┼────┼─────┼───┼─────┤
│4 │96年 7│臺北縣板橋│己○○│以自備汽│車牌號碼Z2│刑法第│乙○○竊盜│
│  │月24日│市○○路38│      │車鑰匙竊│－1488號自│ 320條│，累犯，處│
│  │下午  │ 9號遠東愛│      │取。    │小客車（【│第 1項│有期徒刑伍│
│  │      │買停車場內│      │        │價值約10萬│普通竊│月。      │
│  │      │          │      │        │元】，其後│盜罪。│          │
│  │      │          │      │        │丟棄原有之│      │          │
│  │      │          │      │        │車牌，改懸│      │          │
│  │      │          │      │        │掛JV－2203│      │          │
│  │      │          │      │        │號車牌）。│      │          │
├─┼───┼─────┼───┼────┼─────┼───┼─────┤
│5 │96年 7│桃園縣桃園│辛○○│徒手竊取│車牌號碼JV│刑法第│乙○○竊盜│
│  │月24日│市○○路56│      │。      │－2203號之│ 320條│，累犯，處│
│  │下午至│號旁      │      │        │自小客車車│第 1項│有期徒刑伍│
│  │96年 7│          │      │        │牌2面。   │普通竊│月。      │
│  │月26日│          │      │        │          │盜罪。│          │
│  │上午10│          │      │        │          │      │          │
│  │時41分│          │      │        │          │      │          │
│  │被查獲│          │      │        │          │      │          │
│  │止之某│          │      │        │          │      │          │
│  │時    │          │      │        │          │      │          │
└─┴───┴─────┴───┴────┴─────┴───┴─────┘
附表二：
┌─┬───┬─────┬───┬────┬─────┬───┬─────┐
│  │犯罪時│犯罪地點  │被害人│犯罪方法│竊得財物及│所犯法│罪名及宣告│
│  │間    │          │      │        │價值（新臺│條    │刑        │
│  │      │          │      │        │幣）      │      │          │
├─┼───┼─────┼───┼────┼─────┼───┼─────┤
│1 │90年10│臺北縣樹林│丙○○│以自備鑰│車牌號碼FA│刑法第│乙○○竊盜│
│  │月27日│市○○街 1│      │匙竊取。│－4170號自│ 320條│，累犯，處│
│  │下午 1│段 9號停車│      │        │小客車 (價│第 1項│有期徒刑伍│
│  │時許  │場內      │      │        │值約10萬元│普通竊│月，減為有│
│  │      │          │      │        │)。       │盜罪。│期徒刑貳月│
│  │      │          │      │        │          │      │又拾伍日。│
├─┼───┼─────┼───┼────┼─────┼───┼─────┤
│2 │91年 4│臺北縣鶯歌│壬○○│以自備鑰│車牌號碼K8│刑法第│乙○○竊盜│
│  │月 9日│鎮○○街二│      │匙竊取。│－1549號自│ 320條│，累犯，處│
│  │上午 6│棟附近    │      │        │小貨車 (價│第 1項│有期徒刑伍│
│  │時    │          │      │        │價值約15萬│普通竊│月，減為有│
│  │      │          │      │        │元)。     │盜罪。│期徒刑貳月│
│  │      │          │      │        │          │      │又拾伍日。│
├─┼───┼─────┼───┼────┼─────┼───┼─────┤
│3 │96年 1│桃園縣龜山│癸○○│以自備鑰│車牌號碼24│刑法第│乙○○竊盜│
│  │月31日│鄉○○路29│      │匙竊取。│66－NX號自│ 320條│，累犯，處│
│  │中午12│號對面停車│      │        │小客車。  │第 1項│有期徒刑伍│
│  │時許  │場內      │      │        │          │普通竊│月，減為有│
│  │      │          │      │        │          │盜罪。│期徒刑貳月│
│  │      │          │      │        │          │      │又拾伍日。│
├─┼───┼─────┼───┼────┼─────┼───┼─────┤
│4 │96年 3│桃園縣龜山│戊○○│以自備鑰│車牌號碼MK│刑法第│乙○○竊盜│
│  │月27日│鄉工西村龜│      │匙竊取。│－3261號自│ 320條│，累犯，處│
│  │上午 7│山一路公12│      │        │小客車 (價│第 1項│有期徒刑伍│
│  │時    │停車場前  │      │        │值約10萬元│普通竊│月，減為有│
│  │      │          │      │        │)。       │盜罪。│期徒刑貳月│
│  │      │          │      │        │          │      │又拾伍日  │
├─┼───┼─────┼───┼────┼─────┼───┼─────┤
│5 │96年 7│臺北市北投│寅○○│以自備鑰│車牌號碼00│刑法第│乙○○竊盜│
│  │月 9日│區○○路 8│      │匙竊取。│76－ER號自│ 320條│，累犯，處│
│  │凌晨 4│號前      │      │        │小客車 (價│第 1項│有期徒刑伍│
│  │時許  │          │      │        │值約5萬元)│普通竊│月。      │
│  │      │          │      │        │。        │盜罪。│          │
├─┼───┼─────┼───┼────┼─────┼───┼─────┤
│6 │96年 8│桃園縣桃園│崔國樑│以自備鑰│車牌號碼13│刑法第│乙○○竊盜│
│  │月 4日│市○○路12│      │匙竊取。│63－NK號自│ 320條│，累犯，處│
│  │凌晨 4│2號前     │      │        │小客車。  │第 1項│有期徒刑伍│
│  │時49分│          │      │        │          │普通竊│月。      │
│  │      │          │      │        │          │盜罪。│          │
└─┴───┴─────┴───┴────┴─────┴───┴─────┘


司法院資訊處製作；財團法人民間司法改革基金會備份。
